臺灣新竹地方法院民事裁定  
110年度勞執字第31號
聲  請  人  梁庭誌  
相  對  人  新竹縣約翰實驗教育機構

法定代理人  吳淑玲  
上列當事人間因勞資爭議事件，聲請人聲請裁定准予強制執行，
本院裁定如下：
    主  文
社團法人新竹縣勞資關係協會於民國一百一十年九月十六日調解
成立，相對人應給付聲請人新臺幣肆萬零參佰壹拾玖元之調解內
容，准予強制執行。
    理  由
一、聲請意旨略以：聲請人與相對人間之勞資爭議，於民國110
    年9月16日經新竹縣政府委託社團法人新竹縣勞資關係協會
    指派調解人進行調解，雙方調解成立，雙方同意之調解方案
    內容為：相對人同意給付聲請人122,730元，此款項未扣除
    勞健保費用及6%自提金額，扣除後之款項相對人於110年10
    月8日以前匯入勞工之薪資帳戶內等語。而調解方案內容所
    載應扣除之勞健保費用、自提勞工退休金為110年6月至8月
    共計3個月，每月為4,137元，合計為12,411元，且相對人已
    於110年10月13日、23日，分別給付20,000元、50,000元予
    聲請人，經結算後相對人尚餘40,319元（計算式：122,730
    元－12,411元－20,000元－50,000元）未為給付。爰就前述相
    對人未給付之40,319元聲請裁定准許強制執行，並聲請如主
    文所示。
二、按，勞資爭議經調解成立或仲裁者，依其內容當事人一方負
    私法上給付之義務，而不履行其義務時，他方當事人得向該
    管法院聲請裁定強制執行並暫免繳裁判費；於聲請強制執行
    時，並暫免繳執行費，勞資爭議處理法第59條第1項定有明
    文。次按，直轄市或縣(市)主管機關受理調解之申請，應依
    申請人之請求，以(一)指派調解人(二)組成勞資爭議調解委
    員會之方式之一進行調解；第一項第一款之調解，直轄市或
    縣(市)主管機關得委託民間團體指派調解人進行調解，亦為
    勞資爭議處理法第11條第1項、第3項所明定。
三、經查，聲請人主張兩造間之前揭勞資爭議，經新竹縣政府委
    託社團法人新竹縣勞資關係協會調解成立，相對人同意給付
    聲請人122,730元扣除勞健保費用及6%自提金額之餘額等情
    ，業據聲請人提出新竹縣勞資爭議調解紀錄影本一紙附卷可
    稽，則相對人既同意給付聲請人上開金額，即負有依調解內
    容履行其給付之義務。又經本院請聲請人說明前述和解內容
    所載應扣除之勞健保、勞工自提退休金費用後，聲請人嗣已
    具狀陳明：應扣除110年6月至8月共計3個月之勞健保費用及
    自提退休金，每月為4,137元，合計為12,411元，且相對人
    已於110年10月13日、23日，分別給付20,000元、50,000元
    予聲請人，則扣除上開金額後最終之請求金額為40,319元等
    語，此有聲請人所提陳報狀暨所附計算式及本院110年11月1
    5日公務電話紀錄在卷可佐（見本院卷第19-27頁、第31頁）
    ，而相對人就聲請人上開扣除後之金額亦不爭執，有本院見
    後於110年11月10日、16日對相對人法定代理人吳淑玲所作
    之公務電話紀錄在卷可憑（見本院卷第29、33頁）。則聲請
    人就其餘相對人未給付之40,319元，聲請法院裁定准予對於
    相對人為強制執行，揆之上開規定，即屬有據，應予准許。
四、依勞資爭議處理法第59條，裁定如主文。
中　　華　　民　　國　　110 　年　　11　　月　　18　　日
                  勞動法庭    法　官　鄭政宗
以上正本係照原本作成。
如對本裁定抗告，須於裁定送達後10日內向本院提出抗告狀。
中　　華　　民　　國　　110 　年　　11　　月　　18　　日
                              書記官　黃志微